【裁判字號】    96,財管,123
【裁判日期】    970331
【裁判案由】    指定遺產管理人
【裁判全文】
臺灣臺中地方法院民事裁定  96年度財管字第123號
聲  請  人  戊○○
代  理  人  甲○○
上列聲請人聲請指定乙○○、丙○○、丁○○遺產管理人事件，
本院裁定如下：
    主  文
聲請駁回。
程序費用由聲請人負擔。
    理  由
一、聲請意旨略以：聲請人與被繼承人乙○○及廖阿金、彭完妹
    、謝吉祥均為坐落苗栗縣公館鄉○○段123號土地之共有人
    ，因共有人欲進行前開土地之分割，然被繼承人乙○○業於
    民國20年3月31日死亡，且日據時代被繼承人之妻及婚生女
    依法均無繼承權，其法定繼承人婚生子丙○○、丁○○均已
    死亡，廖添香則被他人收養，並無第三代子嗣可隔代繼承，
    是否仍有繼承人不明，爰依民法第1177條、第1178條第2項
    之規定，聲請指定被繼承人乙○○及其繼承人丙○○、丁○○之遺產管理人云云。並提出土地登記謄本、戶籍謄本為證
    。
二、按繼承開始時，繼承人之有無不明者，由親屬會議於1個月
    內選定遺產管理人，並將繼承開始及選定遺產管理人之事由
    ，向法院報明；無親屬會議或親屬會議未於前條所定期限內
    選定遺產管理人者，利害關係人或檢察官，得聲請法院選任
    遺產管理人，並由法院依前項規定為公示催告，民法第1177
    條及第1178條第2項定有明文。查被繼承人乙○○業於20 年
    3月31日死亡，而其死亡後繼承人分別為其次子丙○○、丁○○、廖添香，有聲請人96年8月17日提出於台灣苗栗地方
    法院之家事陳報狀與所附之繼承系統表、戶籍謄本在卷可證
    ，則系爭繼承開始時，被繼承人乙○○之繼承人並無有無不
    明之情形，此外本件既無證據足資證明前開繼承人拋棄繼承
    等情事，被繼承人乙○○之遺產當由其前開繼承人當然繼承
    ，從而，聲請人依民法第1177條第2項之規定，聲請選定乙○○之遺產管理人，於法尚有未合，應予駁回。聲請人雖另
    主張被繼承人乙○○之繼承人丙○○、丁○○分別於29年2
    月20日、34年2月21日死亡，並請求指定丙○○、丁○○之
    遺產管理人云云，惟丙○○死亡時，丁○○尚生存、廖添香
    、廖玉嬌已終止收養（戶籍謄本記載昭和十三年五月一日廖
    添香、廖玉嬌離緣復籍）而為其繼承人，而丁○○死亡時，
    廖添香、廖玉嬌為其繼承人，均無繼承人有無不明之情，（
    依聲請人所提戶籍謄本顯示廖玉嬌民國35年5月15日死亡時
    亦尚有繼承人），故聲請人此部分之聲請亦屬於法不合，併
    駁回之。
三、依非訟事件法第21條第1項，裁定如主文。
中    華    民    國    97    年    3     月    31    日
                   家事法庭    法  官  王靜秋
正本係照原本作成
如不服本裁定應於送達後10日內向本院提出抗告狀，並繳納抗告
費新臺幣1,000元。
中    華    民    國    97    年    3     月    31    日
                               書記官  楊金池


司法院資訊處製作；財團法人民間司法改革基金會備份。
